Inventaris van de archieven van de Inspecties der Domeinen te Rotterdam, (1932) 1935-1969 (1970), ''s-Gravenhage, (1923) 1935-1969 (1974), Dordrecht, (1892) 1937-1968 (1969)
Nationaal Archief, Den Haag
Ministerie van Financiën: Dienst der Domeinen: Inspecties Rotterdam, 's-Gravenhage, Dordrecht
Domeininspecties ZH
1892-1974
merendeel 1935-1970
33044
36.75 meter; 549 inventarisnummers.
Normale geschreven, getypte en gedrukte documenten, alsmede tekeningen.
Nationaal Archief, Den Haag
Ministerie van Financiën / Inspectie der Domeinen te Rotterdam
Ministerie van Financiën / Inspectie der Domeinen te 's-Gravenhage
Ministerie van Financiën / Inspectie der Domeinen te Dordrecht
Het archief is opgedeeld per inspectie van de domeinen in Zuid-Holland. Zo bestaat het archief uit de delen van de inspectie der domeinen Rotterdam, Den Haag en Dordrecht. Elk deel van het archief bevat stukken van algemene aard, zoals ingekomen circulaires, jaarverslagen en agenda's, alsmede stukken betreffende bijzondere onderwerpen, zoals stukken aangaande de registratie van objecten en het beheer van domeinen. Bij het archiefdeel van Den Haag zijn ook tekeningen opgenomen van Rijkswegen en gastransportleidingen. Voorts bevat het archief een supplement uit 1997 waarvan de stukken eveneens zijn opgedeeld per inspectie. Stukken betreffende bijzondere onderwerpen zijn daarin bijvoorbeeld de leggers van het domein van oorlog (Tweede Wereldoorlog).
Archiefvorming
Geschiedenis van de archiefvormer
Algemeen
Waar in deze inleiding gesproken wordt over het beheer der domeinen wordt bedoeld het financieel en materieel beheer over de goederen die eigendom zijn van de Staat. Men moet deze Staatsdomeinen onderscheiden van de Kroondomeinen, dat wil zeggen dát gedeelte van de goederen waarvan de inkomsten toebehoren aan het huis van Oranje-Nassau. Het beheer van onroerende goederen, met uitzondering van de bij het Ministerie van Landbouw en Visserij in beheer zijnde bossen van de Staat, was bij koninklijk besluit (kb) van 1841 opgedragen aan de Minister van Financiën en werd namens hem uitgeoefend door de Dienst der Domeinen.
Een groot deel van de domeinen was voortgekomen uit de oude grafelijke en stadhouderlijke bezittingen. Het vrij aanzienlijke domeinbezit van het huis van Oranje-Nassau werd na de Franse inval in 1795 krachtens oorlogsrecht in beslag genomen en bij tractaat van 16 mei 1795 aan de Bataafse Republiek overgedragen. Na herstel van de onafhankelijkheid (1814) bleven deze domeinen voorlopig onder beheer van de nieuwe Staat. Bij wet van 26 augustus 1822 werden bepaalde domeinen als patrimoniaal goed in eigendom teruggegeven. Koning Willem II gaf deze domeinen in 1848 echter weer aan de Staat terug. Van toen af werden deze domeinen als 'Kroondomeinen' beheerd. Deze Kroondomeinen werden beheerd door aparte rentmeesters onder toezicht van een administrateur. Dit beheer werd bij wet van 1 mei 1863 geregeld. In 1973 werden de Kroondomeinen opgeheven en bij de Staatsdomeinen gevoegd in het kader van een nieuwe regeling van de financiële betrekkingen met het Koninklijk Huis.
Domeingronden werden echter ook op andere manieren verkregen: bijvoorbeeld door aankoop of door inpoldering (zoals de Wieringermeer, de Noord-Oost Polder, Oostelijk en Zuidelijk Flevoland). Onbeheerde nalatenschappen vervielen na 50 jaar aan de Staat. Eventuele erfgenamen konden gedurende die periode hun rechten laten gelden.
Het beheer der domeinen hield onder meer in dat de eigendommen van de Staat zoveel mogelijk rendabel werden gemaakt. Daartoe verleende de Dienst der Domeinen allerlei soorten gebruiksrechten en ging, als daar aanleiding toe was, over tot verkoop van goederen. Omdat de domeinen op deze wijze geld opbrachten, was het beheer hiervan bij het Departement van Financiën ondergebracht. Het beheer dat noodzakelijk was om te voorzien in de uitoefening van de rechten en de nakoming van de verplichtingen van de Staat als eigenaar van de domeinen, werd financieel beheer genoemd. Daarnaast zag de dienst er op toe, dat bij aangekochte domeinen het gebruik beantwoordde aan de bestemming waarvoor het was aangekocht. Dit werd materieel beheer genoemd.
Organisatie
In 1810 werd het Koninkrijk Holland geannexeerd door Frankrijk, waarbij de Franse wetgeving hier te lande van toepassing werd verklaard. Ook werd de Franse belastingorganisatie ingevoerd en op 1 januari 1812 werd de Dienst der Registratie en Domeinen ingesteld. Deze combinatie van Registratie met Domeinen bleef bestaan tot 1945. Met registratie werd de administratie bedoeld van diverse authentieke akten. Gedurende de periode 1812-1930 hebben organisatorische veranderingen plaatsgevonden die voor deze inventaris niet van belang zijn.
Tussen 1930 en 1946 werden ten eerste de Directies der Registratie en Domeinen opgeheven en hun werkzaamheden overgedragen aan de Directies der Rijksbelastingen en Domeinen. Ten tweede werden de ontvangerskantoren, ontstaan in 1812, geleidelijk opgeheven en overgedragen aan de Inspecties der Domeinen.
Er waren 3 soorten inspecteurs:
inspecteurs der Registratie en Domeinen belast met het toezicht op de ontvangers der Registratie en Domeinen
inspecteurs der Domeinen belast met het beheer der Domeinen
inspecteurs der Registratie belast met de administratie der registratie in de voormalige ressorten van opgeheven ontvangerskantoren.
Opgericht werden 17 Inspecties der Domeinen met als begindatum:
1 maart 1930, Amsterdam
1 september 1935, Rotterdam, Den Haag, Haarlem
1 januari 1937, Dordrecht
1 oktober 1940, Utrecht, Maastricht, Goes, Venlo, Tiel
1 januari 1942, Alkmaar, Deventer, Nijmegen, Den Bosch
1 januari 1946, Zwolle
1 maart 1946, Groningen, Leeuwarden
In 1955 werden de Directies der Rijksbelastingen en Domeinen ontheven van hun bemoeienis met het domeinbeheer en bleven alleen de Inspecties der Domeinen over, als onderdeel van de Directie der Domeinen, onder het Departement van Financiën.
In 1969 voltrok zich ten aanzien van de Inspecties der Domeinen een algehele reorganisatie. Om zich te kunnen aanpassen aan de eisen van de tijd en om te komen tot de meest efficiënte organisatie, werd het nodig geoordeeld om tot grotere eenheden te komen. In dit kader werden in de loop van het jaar 1969 alle bestaande 17 inspecties opgeheven en werden er 6 nieuwe inspecties der domeinen gevormd namelijk:
Midden-Nederland Arnhem per 1 april 1969
Noord-Holland Haarlem per 1 oktober 1969
Noord-Oost Nederland Meppel per 1 oktober 1969
Zuid-West Nederland Goes per 1 oktober 1969
Zuid-Holland Den Haag per 1 november 1969
Zuid-Oost Nederland Helmond per 1 januari 1970
Per 1 maart 1969 werd een Centraal Domein Administratiekantoor te Apeldoorn ingesteld waar de comptabelen van de inspecties werden geconcentreerd.
Per 1 juli 1970 werd een directoraat-generaal van het Kadaster en de Domeinen ingesteld.
Organisatieschema's van de Dienst der Domeinen:
Organisatieschema's over de periode 1936-1955:
Organisatieschema over de periode 1955-1969:
Taakuitvoering
De Inspecties der Domeinen voerden in beginsel het financieel beheer over die goederen binnen hun gebied, die in materieel beheer waren bij de verschillende ministeries. Die bestemming ging vooral een rol spelen als de eigendommen van de Staat tijdelijk aan derden in gebruik werden gegeven. Het aan derden in gebruik geven van onroerende goederen kon op verschillende manieren worden geregeld, namelijk door verpachting, door verhuur en door het uitgeven van vergunningen. Zo werden agrarische gronden verpacht, woningen en bedrijfsruimten verhuurd alsook gronden, wateren en veren. Vergunningen zijn wat moeilijker onder één noemer te brengen. Veel voorkomende vergunningen betroffen onder andere ligplaatsen voor woonschepen; exploitatie van benzinestations langs rijkswegen; plaatsen van lichtreclames en reclameborden langs openbare wegen; strandexploitatie; aanbrengen van kabels, draden en buizen in de bodem; aanleggen van los- en laadplaatsen; het onttrekken van bodemmaterialen (bijvoorbeeld zandzuigen).
Daarnaast hielden de inspecties zich bezig met de aan- en verkoop van goederen. Bij aankoop van onroerende goederen was de taak van de inspectie in hoofdzaak beperkt tot het geven van juridische adviezen en het maken van een concept-koopakte. Het departement dat een bepaald onroerend goed niet meer nodig had, droeg dat aan de Dienst der Domeinen over. Voordat tot verkoop werd overgegaan, informeerde de inspecteur of een andere Rijksdienst het stuk grond, gebouw of water kon gebruiken. Een volgende stap was het te koop aanbieden aan een lager overheidslichaam. Lukte dit niet dan werd het onroerend goed openbaar verkocht. Evenals dat met onroerende goederen gebeurde, werden alle roerende goederen die elders bij de Rijksoverheid niet meer nodig waren overgedragen aan de Dienst der Domeinen. Deze fungeerde als een centrale verkoopinstantie voor zowel overtollig materiaal als ook voor inbeslaggenomen goederen.
Overzicht van inspecteurs bij de dienst der domeinen in de provincie Zuid-Holland
Inspectie Rotterdam, 1935-1969
1935-1947 F. de Graaf
1950-1966 A. Schaap
1968-1969 Jhr.mr. C.L. Reigersman
Per 1 november 1969 werd de Inspectie Rotterdam opgenomen in de toen gevormde Inspectie Zuid-Holland, Inspecteur werd mr. W.M. Mast, standplaats werd Den Haag.
Inspectie 's-Gravenhage, 1935-1969
1935-1950 O. Verhagen
1953-1959 F.C.M. van Gurp
1961-1969 W.M. Mast
Per 1 november 1969 werd de Inspectie Den Haag opgenomen in de toen gevormde Inspectie Zuid-Holland, Inspecteur werd W.M. Mast, standplaats Den Haag.
Inspectie Dordrecht, 1937-1968
1937-1954 C.H. Revelman
1955-1956 Mr. M.A. Hartman
1956-1960 Mr. H.S. Bekius
1961-1968 Mr. M.D. Joustra
Bij ministeriële beschikking van 24 december 1968 werd besloten met ingang van 1 januari 1969 de Inspectie Dordrecht op te heffen en met het tot dan toe aan het hoofd van die inspectie opgedragen beheer te belasten:
het hoofd van de Inspectie der Domeinen te Goes
het hoofd van de Inspectie der Domeinen te 's-Hertogenbosch
het hoofd van de Inspectie der Domeinen te Rotterdam
Kadastrale gemeenten ressorterend onder bovengenoemde inspecties per 1 januari 1969: zie bijlage.
Geraadpleegde bronnen en literatuur
BROECKE, J. v.d., Domeinen en domeinbeheer in de loop der tijden (Middelburg, 1970)
DIRECTIE DER DOMEINEN, jaarverslag van de Directie der Domeinen (Den Haag, 1969-1970)
DOMEINEN, instructies op het beheer der domeinen, Deel I en II, Ministerie van Financiën (Den Haag, 1863
)
DOMEINEN, voorlichtingsbrochure, Ministerie van Financiën (Den Haag, 1979)
HERMANS, H., Hoe Nederland groeide (Den Haag, Rijksuitgeverij 1945)
PLANTENGA, mr. W.B., De domeinen in de huishouding van de Nederlandse Staat, Diesrede gehouden te Den Haag (1948)
RE-ORGANISATIE COMMISSIE Domeinbeheer, verslag van (Den Haag, 1927)
TELGT, R., Inventaris van de archieven van de ontvangers der Registratie en Domeinen te Hulst en Sas van Gent, periode 1794-1940 (Den Haag, 1984)
Geschiedenis van het archiefbeheer
De archieven van de bestaande 17 inspecties gingen gedeeltelijk over naar de nieuw gevormde inspecties. Gedeeltelijk, omdat ruimtegebrek de oorzaak er van was dat semi-statische archiefgedeelten opgeslagen werden in het archiefdepot van het Ministerie van Financiën.
De akten van aankoop, aangeduid met de letter N, en andere verwervingstitels van onroerende goederen zijn niet overgedragen en bevinden zich nog in de dossiers bij de in 1970 ontstane inspecties.
In 1968 kwam er een omwerking van het registratiesysteem door invoering van een andere classificatie die voor alle inspecties gold. De archiefbescheiden werden nu systematisch op classificatienummer opgeborgen.
De archieven kwamen in de periode 1985-1986 deels uit het depot van het Ministerie van Financiën, deels uit de Rijksarchieven en deels van de huidige inspecties naar de Centrale Archief Selectiedienst (CAS) te Winschoten om te worden geselecteerd en geïnventariseerd.
De verwerving van het archief
De rechtstitel is (nog) onbekend
De verwerving van het archief
Het archief is krachtens bepalingen van de Archiefwet overgebracht.
Inhoud en structuur van het archief
3.06
Selectie en vernietiging
Inspectie Rotterdam
Het aangeboden archief omvatte 23 m waarvan 0,25 m is afgescheiden zijnde archief dat buiten de cesuur viel. Vernietigd is 14,75 m op grond van incidentele vernietiging, machtiging 18-2-1986 nummer CD/RAI/1986/40. Bewaard bleef 8 m.
Inspectie 's-Gravenhage
Het aangeboden archief omvatte 48,5 m waarvan 15,3 m is afgescheiden zijnde archief dat buiten de cesuur viel. Vernietigd is 20,3 m op grond van incidentele vernietiging, machtiging 18-2-1986 nummer CD/RAI/1986/40. Bewaard bleef 12,9 m.
Inspectie Dordrecht
Het aangeboden archief omvatte 53 m waarvan 10 m is afgescheiden zijnde archief dat buiten de cesuur viel. Vernietigd is 33,2 m op grond van incidentele vernietiging, machtiging 18-2-1986 nummer CD/RAI/1986/40.
Bewaard bleef 9,8 m.
Ordening van het archief
Ingevolge de instructie van 1862, tweede gedeelte, dienden de ontvangers de leggers, memorialen, registers, akten, kaarten, brieven en verdere papieren, tot het archief behorende, nauwkeurig in een inventaris te beschrijven. Deze inventaris was verdeeld in 8 afdelingen:
1 Leggers, memorialen en registers
2 Kaarten, tekeningen, domeinplans behorende bij leggers
3 Andere kaarten (niet bij de leggers behorende)
4 Stukken van vervolging en processtukken
5 Stukken betreffende onbeheerde nalatenschappen en boedels van afwezigen
6 Stukken betreffende consignatiën
7 Periodieke staten en opgaven
8 Alle andere akten, titels en bescheiden
Vooral afdeling 8 was zeer uitgebreid, omdat hierin een beschrijving van elke akte en titel werd gegeven. Deze afdeling was weer onderverdeeld op onderwerp en met een letter gecodeerd.
A Verkoop van onroerende goederen
B Uitgiften in erfpacht en opstal
C Erfdienstbaarheden en vergunningen
D Grensbepalingen
E Overdracht in materieel beheer
F Afkoop van jacht- en visrechten
G Afkoop van grondrechten en eeuwigdurende erfpachten
H Verpachtingen
I Verkopingen van hout en andere roerende goederen
K Titels en akten van erkenning van grondrechten
L Afkoping en aflossing van lasten
M Aankoping en onteigening ten behoeve van de Staatsspoorwegen
N Andere aankopen en onteigeningen
O Alle andere akten en bescheiden
Domeinarchieven bevatten vooral financiële gegevens. In de leggers werden de gegevens voor langere termijn vastgelegd. De verschillende soorten leggers hadden in hoofdzaak de volgende inhoud:
Leggers van het Domein van Defensie (L.D.D.)
bevat omschrijvingen van alle gronden, wateren en gebouwen, behorende tot de Staat en in gebruik bij het Ministerie van Defensie.
Leggers der Wegen (L.W.)
bevat omschrijvingen van alle grote wegen van de Staat.
Leggers van Vaarten, Veren en Havens (L.V.)
bevat omschrijvingen van alle kanalen en vaarten van de Staat.
Leggers der Corporele Goederen (L.C.G.)
bevat omschrijvingen van alle gronden, wateren en gebouwen die eigendom van de Staat waren die niet zijn opgenomen in de leggers van Defensie, der Wegen en Vaarten, Veren en Havens.
Leggers der Incorporele Goederen (L.I.G.)
bevat omschrijvingen van alle aan de Staat verschuldigde vorderingen en rechten.
Leggers der Vicariën, beneficiën en praebenden (L.Vic.)
bevat omschrijvingen van alle vicariën, beneficiën en praebenden waarvan de goederen toebehoren aan de Staat.
Leggers der onbeheerde nalatenschappen
bevat omschrijvingen van nalatenschappen zonder erfgenamen.
Leggers der Lasten
bevat omschrijvingen van betalingen die de Staat jaarlijks of op andere vaste tijdstippen verschuldigd was.
Alle leggers dienden een bladwijzer te hebben, houdende een overzicht van de artikelen, die in de legger werden genoemd.
Zie bijlage voor een voorbeeld van een uitgaande brief.
Aanwijzingen voor de gebruiker
Openbaarheidsbeperkingen
Volledig openbaar.
Materiële beperkingen
Aanvraaginstructie
Openbare archiefstukken kunnen online worden aangevraagd en gereserveerd. U kunt dit ook via de terminals in de studiezaal van het Nationaal Archief doen. Om te kunnen reserveren dient u de volgende stappen te volgen:
U maakt een profiel aan op www.gahetna.nl, en logt vervolgens in
Via de archiefinventaris (alleen de beschrijvingen met rode nummers) selecteert u het gewenste archiefstuk door op de knop 'Reserveren' te klikken
In het volgende scherm geeft u aan op welke dag u het archiefstuk wilt inzien
Indien u zich bevindt in de studiezaal en een tafelnummer heeft ontvangen kunt u dit nummer vermelden. Als u geen tafelnummer heeft kunt u tafelnummer 777 laten staan
Vervolgens bevestigt u uw reservering door deze te versturen.
Verwant materiaal
Beschikbaarheid van kopieën
Bijlagen
Voorbeeld van een uitgaande brief, met toelichting
(a) 25 januari 1957
(b) 5/685 / (c) 673 / (d) B.60
Overdracht erfpachtsrecht.
(e) Inv. Dom. 8e afd. litt. B nr. 62.
(f) L.D.D. (g) art. 21. (h) Krt. dom. 63 geel, nr. 12
Met verwijzing naar mijn brief van ......
De Inspecteur,
Datum.
5/685: Het volgnummer van postinschrijving in de agenda. (Vervolgens 5/686-5/999, 6/1, 6/2 etc.)
673: Het voorafgaand stuk dat betrekking had op de zaak.
Letter B: Uitgiften in erfpacht en opstal; met volgnummer.
Door de administratie aangelegde Domeininventarissen, zij zijn niet bij ieder archief aangetroffen.
L.D.D.: Leggers van het Domein van Defensie.
Art. 21.: Het volgnummer in de legger L.D.D.
De kaarten zijn vernietigd volgens voorschrift.
Gemeenten ressorterend onder de Inspecties Rotterdam, 's-Gravenhage en Dordrecht
Inspectie Rotterdam, 1935-1969
In de provincie Zuid-Holland de volgende gemeenten:
Ammerstol
Barendrecht
Bergambacht
Bergschenhoek
Berkel en Rodenrijs
Berkenwoude
Bleiswijk
Capelle aan den IJssel
Gouda
Gouderak
Haastrecht
Hillegersberg
Kethel
Krimpen aan de Lek
Krimpen aan den IJssel
Lekkerkerk
Maasland
Maassluis
Moerkapelle
Moordrecht
Nieuwerkerk aan den IJssel
Oudewater
Overschie
Poortugaal
Reewijk
Rhoon
Ridderkerk
Rotterdam
Rozenburg
Schiebroek
Schiedam
Schoonhoven
Stolwijk
Vlaardingen
Vlaardingerambacht
Vlist
Waddinxveen
IJsselmonde
Zevenhuizen
Gemeenten die per 1 januari 1969 werden toegevoegd aan de Inspectie Rotterdam:
Alblasserdam
Bleskensgraaf
Brandwijk
Dordrecht
Dubbeldam
Goudriaan
Goudswaard
's-Gravendeel
Groot-Ammers
Heerjansdam
Heinenoord
Hekelingen
Hendrik-Ido-Ambacht
Klaaswaal
Langerak
Maasdam
Molenaarsgraaf
Mijnsheerenland
Nieuw-Beijerland
Nieuw-Lekkerland
Nieuwpoort
Noordeloos
Numansdorp
Ottoland
Oud-Alblas
Oud-Beijerland
Papendrecht
Piershil
Puttershoek
Ridderkerk
Sliedrecht
Streefkerk
Strijen
Westmaas'
Wijngaarden
Zuid-Beijerland
Zwijndrecht
Inspectie 's-Gravenhage, 1935-1969
In het noordelijk en noordwestelijk deel van de provincie Zuid-Holland de volgende gemeenten:
Alphen aan den Rijn
Alkemade
Benthuizen
Boskoop
Delft
's-Gravenhage
's-Gravenzande
Hillegom
Katwijk
Koudekerk aan den Rijn
Leiden
Leiderdorp
Leidschendam
Leimuiden
de Lier
Lisse
Monster
Naaldwijk
Nieuweveen
Noordwijk
Noordwijkerhout
Nootdorp
Oestgeest
Pijnacker
Rijnsaterwoude
Rijnsburg
Rijswijk
Sassenheim
Schipluiden
Ter Aar
Valkenburg
Voorburg
Voorhout
Voorschoten
Warmond
Wassenaar
Wateringen
Wouburge
Zevenhoven
Zoetermeer
Zoeterwoude
Zwammerdam
Inspectie Dordrecht, 1937-1968
Abbenbroek
Alblasserdam
Almkerk
Bleskensgraaf
den Bommel
Brandwijk
Brielle
Dirksland
Dordrecht
Dubbeldam
Dussen
Eethen *
Geervliet
Giessen
Giessendam
Goedereede
Goudriaan
Goudswaard
's-Gravendeel
Groot-Ammers
Heenvliet
Heerjansdam
Heinenoord
Hekelingen
Hellevoetsluis
Hendrik-Ido-Ambacht
Herkingen
Klaaswaal
Langerak
Maasdam
Made en Drimmelen *
Melissant
Middelharnis
Mijnsheerenland
Molenaarsgraaf
Nieuw-Beijerland
Nieuw-Lekkerland
Nieuwe Tonge
Nieuwenhoorn
Nieuwpoort
Noordeloos
Numansdorp
Ooltgensplaat
Oostvoorne
Op- en Neer-Andel
Ottoland
Oud-Alblas
Oud-Beijerland
Ouddorp
Oude Tonge
Papendrecht
Peursum
Piershil
Puttershoek
Rockanje
Rijswijk
Sliedrecht
Sommelsdijk
Spijkenisse
Stad aan 't Haringvliet
Stellendam
Streefkerk
Strijen
Veen
Vierpolders
Werken en Sleeuwijk
Werkendam
Westmaas
Woudrichem
Wijk en Aalburg *
Wijngaarden
Zuid-Beijerland
Zuidland
Zwaluwe *
Zwartewaal
Zwijndrecht
* Van deze gemeenten alleen dat gedeelte, dat niet onder de Inspectie 's-Hertogenbosch valt.
a. Gemeenten die per 1 januari 1969 ressorteerden onder de Inspectie Goes:
Almkerk
Bommel (Den)
Dirksland
Emmikhoven
Goedereede
Herkingen
Middelharnis
Melissant
Nieuwe Tonge
Ooltgensplaat
Ouddorp
Oude Tonge
Sommelsdijk
Stad aan het Haringvliet
Stellendam
Werken (De)
Werkendam
Woudrichem
b. Gemeenten die per 1 januari 1969 ressorteerden onder de Inspectie 's-Hertogenbosch:
Andel
Brakel *
Bussen *
Eethen *
Giessen
Hooge en Lage Zwaluwe *
Kerkwijk *
Made en Drimmelen *
Meeuwsen *
Nederhemert *
Poederooyen *
Rijswijk (N.Br.)
Veen
Wijk*
* Voor zover behorende tot het gebied van de Inspectie Dordrecht
c. Gemeenten welke per 1 januari 1969 ressorteerden onder de Inspectie Rotterdam:
Alblasserdam
Bleskensgraaf
Brandwijk
Dordrecht
Dubbeldam
Goudriaan
Goudswaard
's-Gravendeel
Groot-Ammers
Heerjansdam
Heinenoord
Hekelingen *
Hendrik-Ido-Ambacht
Klaaswaal
Langerak
Maasdam
Molenaarsgraaf
Mijnsheerenland
Nieuw-Beijerland
Nieuw-Lekkerland
Nieuwpoort
Noordeloos
Numansdorp
Ottoland
Oud-Alblas
Oud-Beijerland
Papendrecht
Piershil
Puttershoek
Ridderkerk *
Sliedrecht
Streefkerk
Strijen
Westmaas
Wijngaarden
Zuid-Beijerland
Zwijndrecht
* Voor zover behorende tot het gebied van de Inspectie Dordrecht
Beschrijving van de series en archiefbestanddelen
- INSPECTIE DER DOMEINEN ROTTERDAM (1932-) 1935-1969 (-1970)., I
  - STUKKEN VAN ALGEMENE AARD., A
    - Ingekomen circulaires betreffende instructies en voorschriften., 1932-1969; 1; 1 pak
    - Stukken betreffende de vergaderingen van de inspecteurs der Domeinen., 1938-1969; 2; 1 omslag
    - Jaarverslagen over de dienstjaren 1947-1960., 1948-1961; 3; 1 pak
    - Agenda's., 1956-1969; 4-31; 28 delen
      - 3 febr. 1956-12 nov. 1957, 4
      - 18 dec. 1957-3 apr. 1958, 5
      - 21 nov. 1958-19 mrt. 1959, 6
      - 20 mrt. 1959-23 juli 1959, 7
      - 23 juli 1959-21 nov. 1959, 8
      - 23 nov. 1959-21 mrt. 1960, 9
      - 21 mrt. 1960-23 juli 1960, 10
      - 23 juli 1960-9 nov. 1960, 11
      - 9 nov. 1960-17 mrt. 1961, 12
      - 24 aug. 1961-14 febr. 1962, 13
      - 14 febr. 1962-4 juli 1962, 14
      - 4 juli 1962-5 dec. 1962, 15
      - 6 dec. 1962-29 mei 1963, 16
      - 29 mei 1963-24 okt. 1963, 17
      - 24 okt. 1963-28 febr. 1964, 18
      - 2 mrt. 1964-31 juli 1964, 19
      - 31 juli 1964-23 dec. 1964, 20
      - 23 dec. 1964-26 mei 1965, 21
      - 26 mei 1965-22 okt. 1965, 22
      - 22 okt. 1965-28 febr. 1966, 23
      - 28 febr. 1966-12 juli 1966, 24
      - 12 juli 1966-24 nov. 1966, 25
      - 24 nov. 1966-14 apr. 1967, 26
      - 14 apr. 1967-4 okt. 1967, 27
      - 4 okt. 1967-13 mrt. 1968, 28
      - 13 mrt. 1968-16 aug. 1968, 29
      - 16 aug. 1968-17 jan. 1969, 30
      - 17 jan. 1969-8 apr. 1969, 31
    - Indices op agenda's., 1960-1967; 32-33; 2 delen
      - 1960-1963, 32
      - 1964-1967, 33
  - STUKKEN BETREFFENDE BIJZONDERE ONDERWERPEN., B
    - Registratie van objecten., 1
      - DOMEININVENTARISSEN., 1.1
        - Domeininventarissen., 1940-1970; 34-43; 6 pakken, 4 omslagen
          - Afdelingen 1-6, 1940-1957, 34; 1 omslag
          - Afdeling 8 letter A, 1940-1968, 35; 1 omslag
          - Afdeling 8 letter B, 1940-1968, 36; 1 omslag
          - Afdeling 8 letter C, 1940-1951, 37
          - Afdeling 8 letter C, 1951-1969, 38
          - Afdeling 8 letters D-F, 1940-1969, 39; 1 omslag
          - Afdeling 8 letter H, 1940-1969, 40
          - Afdeling 8 letter I, 1942-1955, 41
          - Afdeling 8 letter N, 1940-1969, 42
          - Afdeling 8 cijfercode 03-06 en 08-10, 1969-1970, 43
      - LEGGERS., 1.2
        - Leggers van het domein van Defensie., 1946-1956; 44-48; 4 delen, 1 omslag
          - Artikelnummers 1-8., 44
          - Artikelnummers 9-17., 45
          - Artikelnummers 18-24., 46
          - Artikelnummers 25-29., 47
          - Aanvulling, artikelnummers 1-55., 48; 1 omslag